【裁判字號】    98,交聲,4398
【裁判日期】    981231
【裁判案由】    交管條例聲異
【裁判全文】
臺灣板橋地方法院交通事件裁定        98年度交聲字第4398號
原處分機關  交通部公路總局臺北區監理所
異  議  人  甲○○
上列異議人即受處分人因違反道路交通管理處罰條例案件，不服
原處分機關於民國98年11月27日所為之裁決處分（裁決書案號：
北監營字第裁40-A00XF6702號），聲明異議，本院裁定如下：
    主  文
異議駁回。
    理  由
一、原處分意旨略以：臺北市政府警察局大同分局執勤員警於民
    國九十八年十月十二日下午五時十二分許，在臺北市○○路
    與臺北車站西側前，查獲異議人甲○○駕駛車號一三０─Ｙ
    Ｌ號營業小客車，因「計程車於禁止上客處上客」之違規，
    乃依道路交通管理處罰條例第六十條第二項第四款規定，處
    罰鍰新臺幣（下同）九百元。異議人則以：當時大批車輛停
    止前進，伊的計程車也停車等待綠燈，而員警的機車當時在
    伊前方也在等待綠燈，伊並不知乘客上車，且第一時間也請
    乘客下車，並告訴乘客該處不能載客，而客人也下車；伊當
    時並沒有將車輛「倒切」（指向後倒車並右駛向路邊）去載
    客，因伊後方還有車輛，車子根本不能動，本件是警察誤判
    而舉發錯誤等語，表明不服而提出異議。
二、按「汽車駕駛人，駕駛汽車有下列情形之一，而本章各條無
    處罰之規定者，處新臺幣（下同）九百元以上一千八百元以
    下罰鍰：‧‧‧四計程車之停車上客，不遵守主管機關之規
    定。」道路交通管理處罰條例第六十條第二項第四款定有明
    文。又道路交通安全規則第七十八條第一項第四款規定：「
    客車之載運，應依下列規定：‧‧四計程車在設有停車上客
    處標誌之路段，應在指定之上客處搭載乘客，不得沿途攬載
    。」
三、經查：異議人於上揭時、地，駕駛車號一三０─ＹＬ號營業
    小客車，在禁止上客處之路段載客之違規事實，業據證人即
    舉發員警黃義榮於本院調查時結證稱：「當時我是去違規現
    場附近簽巡邏表，當時我注意到有兩三輛計程車在那邊停等
    ，因為那邊有禁止計程車載客的標誌，所以我才會留意有無
    違規計程車在那邊停等，我就先去簽巡邏表，我簽完之後，
    我騎警用機車在市○○道停等紅燈，就是我畫的圖上面寫我
    車的位置停等，我寫對方的車就是指異議人的車，當時我透
    過機車後視鏡觀察計程車，他們看我這樣子，有幾輛計程車
    就有左切要進入車道行駛的動作，其中異議人是第一輛計程
    車，他（指異議人）當時也有要左切進入車道要行駛，但是
    看到有乘客，他又右切靠邊要載客，但是是乘客自己開門進
    去車內的，當時就只有一個乘客進入他的車內，而且乘客一
    進去就把門關起來了。當時我是在停等紅燈，異議人的車輛
    在伊右後方，他是第一輛，他後面還有幾輛計程車」、「（
    有何補充？）我沒說異議人倒切，我是說他有稍微左切要離
    開，看到乘客又右切，要讓乘客比較好上車」等語，並有證
    人黃義榮當庭繪製之現場位置圖附卷可稽。而本件違規地點
    即臺北市○○路與臺北車站西側前設有「旅客下車處，計程
    車禁止載客」之禁制告示牌一節，亦據臺北市政府警察局中
    正第一分局查明屬實，有該局九十八年十一月二十三日北市
    警中正一分交字第０九八三三三四九八００號函附卷可稽，
    並與證人黃義榮上開證述之情節相符。茲舉發警員黃義榮係
    舉發當時在場之目擊證人，其到庭以具結擔保供述之真實性
    ，且與異議人素不相識，亦無嫌隙，應無攀誣異議人之理，
    自不得僅以證人為本件舉發之員警而全盤抹煞其在訴訟上所
    具有目擊證人之資格，其證言自得採為本院裁判之依據；又
    本件舉發警察為執行交通勤務之公務員，對於舉發駕駛人交
    通違規，為其業務內之事項，其觀察程度自較一般人更為專
    注，衡情證人應無誤判之情形，是證人黃義榮上開證述異議
    人駕駛計程車於禁止上客處載客之違規情節，堪以採信。異
    議人雖辯稱：伊當時駕駛計程車在停車等待綠燈，伊並不知
    乘客上車，且乘客上車後，伊第一時間也請乘客下車，並告
    訴乘客該處不能載客，而客人也下車，且伊當時並沒有將車
    輛「倒切」去載客，因伊後方還有車輛，車子根本不能動，
    本件是警察誤判等語，但針對異議人上開辯解，證人黃義榮
    於本院調查時亦明確證稱：「我沒說異議人倒切，我是說他
    有稍微左切要離開，看到乘客又右切，要讓乘客比較好上車
    」等語，堪認異議人當時駕駛上開營業小客車在上開設有計
    程車禁止載客之禁制告示牌之路段，確有向右方之路邊靠，
    以方便乘客上車之載客行為，異議人辯稱伊當時並不知乘客
    上車等語，應係卸責之詞，並非足採。至異議人固曾聲請本
    院傳喚證人乙○○到庭作證，但本件異議人之交通違規事證
    明確，且異議人於本院調查時亦陳稱不用再傳訊乙○○等語
    ，是本件自無再傳訊證人乙○○到庭調查之必要；另異議人
    提出其與員警於舉發當時之錄音帶，係異議人上開交通違規
    行為後，經員警黃義榮當場目睹並上前攔停舉發時雙方及其
    他在場人士之對話錄音內容，業據異議人陳明在卷，是該錄
    音帶所示錄音內容自與判斷異議人是否確有上開交通違規行
    為無涉，尚難據為異議人有利之認定，附此敘明。
四、綜上所述，異議人於前揭時、地，有「計程車於禁止上客處
    上客」之違規行為，洵堪認定。又異議人雖於應到案日即九
    十八年十月二十七日後之九十八年十月二十八日提出陳述意
    見，但依卷附原處分機關九十八年十一月二十五日北監營字
    第０九八六０三五二二七號函記載異議人已於九十八年十月
    二十六日繳交罰鍰結清在案，足認異議人已於到案期限內繳
    納罰鍰，從而，原處分機關依道路交通管理處罰條例第六十
    條第二項第四款及違反道路交通管理事件統一裁罰基準表等
    規定，裁處異議人罰鍰九百元，合於違反道路交通管理事件
    統一裁罰基準表，於法並無違誤，應予維持，本件異議為無
    理由，應予駁回。
據上論斷，應依道路交通管理處罰條例第八十七條第二項，道路
交通案件處理辦法第十九條，裁定如主文。
中    華    民    國    98    年    12    月    31    日
                      交通法庭  法  官 楊 志 雄
以上正本證明與原本無異
如不服本裁定應於送達後五日內向本院提出抗告狀
                                書記官 陳 春 銘
中    華    民    國    98    年    12    月    31    日


司法院資訊處製作；財團法人民間司法改革基金會備份。
